【裁判字號】    90,易,162
【裁判日期】    900508
【裁判案由】    傷害
【裁判全文】
臺灣基隆地方法院刑事判決                            九十年度易字第一六二號
    公  訴  人  臺灣基隆地方法院檢察署檢察官
    被      告  丙○○
右列被告因傷害案件，經檢察官提起公訴（八十九年度偵字第五二二一號），本院判
決如左︰
    主  文
丙○○傷害人之身體，處拘役貳拾日，如易科罰金，以參佰元折算壹日。
    事  實
一、丙○○於民國（下同）八十九年十二月十九日上午八時四十五分許，因見乙○○
    開車載其妻甲○○至其所經營之台北縣平溪鄉嶺腳村葬儀社前，向其質問何以繼
    續打電話予其妻甲○○乙事，竟心生不滿，而基於傷害之犯意，徒手毆打乙○○
    ，致乙○○受有鼻樑挫傷、左胸瘀傷、右手挫傷等傷害。
二、案經乙○○訴請台灣基隆地方法院檢察署檢察官偵查起訴。
    理  由
一、訊據被告丙○○矢口否認有何傷害犯行，辯稱：係告訴人乙○○於當日上午八時
    四十五分許開車載其妻甲○○至其經營之葬儀社前，一下車即持用報紙包住之假
    槍欲射伊，且表示伊與其妻有不正常關係，伊見狀僅將告訴人乙○○手中之假槍
    搶下後報警，並無出手毆打告訴人云云。然查，右揭事實，業據告訴人乙○○指
    訴綦詳，並經證人甲○○迭於偵訊及本院審理時證稱：「當時我正要上班，我先
    生找我說丙○○打電話找我，要我與他講清楚，他就開車到店裡，我二人坐在車
    上跟丙○○講，問他為何打電話給我，他說是跟我先生要錢，當時我準備下車，
    我先生也準備下車，我走至車前時，發現我先生的眼鏡掉了，臉上有一小傷口，
    二人並已拉扯在一起，我有將他二人勸開，後來我先生就開車回去了」（見偵查
    卷第四十頁背面）、「：：：下車後我先生就問他為何要打電話給我，丙○○就
    一拳揮過來打到我先生，我先生被打後眼鏡就掉下來，退到車子旁邊並從車內拿
    出一條鐵棍，他們二人就一人拉一頭在那裡拉扯，最後就被丙○○搶走了：：：
    」（見九十年四月二十四日審判筆錄）等語屬實，復有台北市立萬芳醫院─委託
    財團法人私立台北醫學院辦理之甲種診斷證明書一紙附卷可稽，以證人甲○○所
    述告訴人乙○○質問被告丙○○之內容觀之，多涉被告是否糾纏或與告訴人之妻
    甲○○有無瓜葛等聲譽問題，則被告基於氣憤出手，亦可理解，且被告丙○○若
    無出手毆打之情，告訴人乙○○焉會受有前揭診斷證明書所載之傷勢？又被告丙○○持告訴人乙○○所持之假槍至警局報案乙事，業經被告供承於雙方拉扯時已
    知為鐵管（見本院九十年四月二十四日審判筆錄），並經本院向平溪分駐所調閱
    報案紀錄屬實，有台北縣警察局瑞芳分局平溪分駐所備案紀錄影本一紙在卷可參
    ，是已無再行調閱該鐵管之必要；至被告以庭呈錄音帶表示證人甲○○亦回答伊
    並無毆打其先生乙○○乙節，除該錄音帶係事後被告為此毆打乙事特別前往證人
    甲○○工作處所加以詢問並製作外，錄音帶內容亦多為被告以辯解問句質問證人
    甲○○之語，或自問自答，而證人甲○○縱有回答，復多屬敷洐口吻，自無法以
    該錄音帶為其有利之認定。綜此，被告上開所辯，要屬飾卸之詞，委無可採，事
    證明確，傷害犯行洵堪認定。
二、核被告所為，係犯刑法第二百七十七條第一項之傷害罪。爰審酌被告與告訴人前
    係友人關係，不思以平和方式解決告訴人所述疑慮，即憤而毆打告訴人，對告訴
    人身體所造成之損害及犯罪後仍飾詞狡辯，不思悔過等一切情狀，量處如主文所
    示之刑，並諭知易科罰金之折算標準。
據上論斷，應依刑事訴訟法第二百九十九條第一項前段，刑法第二百七十七條第一項
、第四十一條第一項、罰金罰鍰提高標準條例第一條前段、第二條，判決如主文。
本案經檢察官黃士元到庭執行職務
中      華      民      國      九十      年    五      月      八      日
                                臺灣基隆地方法院刑事第三庭
                                      法  官    林  玉  珮
右正本證明與原本無異。
對於本件判決如有不服，應於收受送達後十日內，向本院提出上訴書狀，上訴於臺灣
高等法院，並按他造當事人之人數附具繕本。
                                      書記官    陳  俊  德
中      華      民      國      九十      年    五      月      十      日
附錄論罪法條
刑法第二百七十七條第一項：
傷害人之身體或健康者，處三年以下有期徒刑，拘役或一千元以下罰金。


司法院資訊處製作；財團法人民間司法改革基金會備份。
